# 请教陈版，清产核资中相关资产增值的问题

提问人：18614022190 时间：2020-03-15 08:05:21
陈版，关于清产核资请教几个问题：
1 、平常状态下（不涉及转让、改制、重组、合并分立等重大事项，也没有重大亏损，重大会计政策变更等情形），企业能够进行清产核资吗？
2 、清产核资中，有资产评估增值，该增值部分是否能够入账？
比如一项房产，几十年前取得的，入账价值很低，大大低于目前的市值，这种情况在企业做完清产核资后（不是简单的对该项资产进行评估，而是清产核资）能否入账？
3 、如果能够入账，该项资产增值部分是否要交所得税？
比较着急，感谢大神！

回答人：chenyiwei
除了《国有企业清产核资办法》（国务院国资委令第 1 号）第七条、第八条规定的情形以外，其他情况不应任意进行清产核资。
清产核资中涉及的资产增值，因为企业是持续经营的会计主体，故应保持历史成本基础，不能将评估增值入账。